臺灣高等法院臺中分院刑事判決　　　　100年度上易字第327號
上　訴　人
即　被　告　陳信霖
上列上訴人即被告因竊盜案件，不服臺灣苗栗地方法院九十九年
度易字第一三五七號中華民國第一審判決（起訴案號：臺灣苗栗
地方法院檢察署九十九年度偵字第六二九四號），提起上訴，本
院判決如下：
    主    文
上訴駁回。
    事    實
一、按依刑事訴訟法第三百五十條、第三百六十一條、第三百六
    十二條、第三百六十七條規定，不服地方法院之第一審判決
    而上訴者，須提出上訴書狀，並應敘述具體理由，為上訴必
    備之程式；其所提出之書狀未敘述上訴理由，或僅曾以言詞
    陳述上訴理由者，均應於上訴期間屆滿後二十日內補提理由
    書於第一審法院。第一審法院經形式審查，認逾期未補提上
    訴理由者，應定期間先命補正；逾期未補正者，為上訴不合
    法律上之程式，應以裁定駁回。倘已提出上訴理由，但所提
    非屬具體理由者，則由第二審法院以上訴不合法律上之程式
    ，判決駁回。而所謂具體理由，必係依據卷內既有訴訟資料
    或提出新事證，指摘或表明第一審判決有何採證認事、用法
    或量刑等足以影響判決本旨之不當或違法，而構成應予撤銷
    之具體事由，始克當之（例如：依憑證據法則具體指出所採
    證據何以不具證據能力，或依憑卷證資料，明確指出所為證
    據證明力之判斷如何違背經驗、論理法則）；倘僅泛言原判
    決認定事實錯誤、違背法令、量刑失之過重或輕縱，而未依
    上揭意旨指出具體事由，或形式上雖已指出具體事由，然該
    事由縱使屬實，亦不足以認為原判決有何不當或違法者（例
    如：對不具有調查必要性之證據，法院未依聲請調查亦未說
    明理由，或援用證據不當，但除去該證據仍應為同一事實之
    認定），皆難謂係具體理由，俾與第二審上訴制度旨在請求
    第二審法院撤銷、變更第一審不當或違法之判決，以實現個
    案救濟之立法目的相契合，並節制濫行上訴（最高法院九十
    七年度臺上字第八九二號刑事判決意旨參照）。是以上訴人
    之上訴書狀或補提之上訴理由書，雖有敘述上訴理由，惟並
    未具體敘述第一審判決有上述違法、不當情形，即與未敘述
    具體理由無異，其所為上訴，即不符合上訴之法定要件。
二、本件原審判決以上訴人即被告（以下均稱被告）陳信霖前有
    竊盜、搶奪及施用毒品等前科紀錄（構成累犯），竟仍意圖
    為自己不法之所有，於民國九十九年九月二日下午二時許，
    騎乘車牌號碼二五七─ＥＪＨ號機車，前往臺中縣大安鄉○
    ○村○○路二八六巷一號洪金鐘住宅，徒手卸下紗門進入屋
    內（侵入住宅部分未據告訴），竊取洪金鐘所有ＪＶＣ廠牌
    三十二吋液晶電視一台、ＳＯＮＹ廠牌Ｘ─九十五型藍光播
    放器一台，得手後騎乘機車離去，並將上揭物品賣給某不詳
    姓名綽號「阿昌」之成年男子，得款新台幣（下同）三千元
    ，供己花用完畢。嗣經警調閱路口監視器錄影畫面，及目擊
    證人洪慶志之指認，循線查獲陳信霖，是可認被告涉犯竊盜
    罪之犯罪事實。又以該犯罪事實業據被告於警詢、偵查及原
    審審理時坦承犯行，核與被害人洪金鍾於警詢時指述情節（
    警卷第五、六頁）大致相符，並經目擊證人洪慶志於警詢時
    證述明確（警卷第七頁）及路口監視器翻拍照片二張、被告
    與騎乘之機車合照照片二張（警卷第十頁、十一頁）、臺灣
    高等法院被告前案紀錄表、臺灣苗栗地方法院檢察署刑案資
    料查註紀錄表。足徵被告之自白應與事實相符，是本件事證
    明確，犯行洵堪認定。並以被告於前案之有期徒刑執行完畢
    後五年內，故意再犯本件有期徒刑以上刑之罪，為累犯，應
    依刑法第四十七條第一項之規定，加重其刑。又審酌被告之
    素行不佳，年輕力壯，不思努力工作賺取生活所需，反貪圖
    他人財物，犯下本件住宅竊案，危害當地社會治安不小，犯
    後迄今尚未與被害人成立民事和解，犯後能坦白承認，節省
    有限之司法資源，所竊得財物之價值不小，犯罪情節非輕，
    及檢察官之具體求刑等一切情狀，以判決諭知其犯刑法第三
    百二十條第一項普通竊盜罪，處有期徒刑十月，以資懲儆。
    本院從形式上觀察本件判決並無任何採證認事、用法或量刑
    之不當或違法。
三、被告於一００年一月二十六日收受原審判決後提起第二審上
    訴，其上訴理由略以：「本件被告係因前科之故，又無一技
    之長，工作難尋，無法度日，臨時起歹意，徒手侵入他人住
    宅竊取電視機及播放器，被告犯後非常後悔，於警詢、偵審
    時均坦白認罪，請求給予被告重生機會，改判較輕之徒刑，
    願出獄後至職訓所習得技術，作為以後謀生的技術，爰提起
    本件上訴」等語。按刑罰之量定，為事實審法院自由裁量之
    職權，倘其所量之刑並未逾越法定刑之範圍（即所謂外部界
    限），復無違反比例或罪刑相當原則之情形（即所謂內部界
    限）者，自不得任意指為違法，最高法院九十七年度台上字
    第三０九六號、九十七年度台上字第二六一五號判決意旨可
    資參照。經查：原審判決理由已載明審酌被告犯罪之情狀，
    並參酌上開被告之素行不佳等量刑情節，判處如原審判決主
    文所示之刑（有期徒刑十月），顯已注意適用刑法第五十七
    條之規定，原審法院在法定刑之範圍內為上開量刑，並無顯
    然失輕、失重而違背罪刑相當原則之情形，尚難指為違法；
    而被告之上訴意旨，並未依據卷內既有訴訟資料，具體指出
    或表明原判決有何採證、認事、用法等足以影響判決本旨之
    不當或違法之理由，僅係對原判決已說明論斷之事項，並未
    具體指摘原判決有如何採證、認事、用法等違反經驗法則之
    不當或違法，而足以影響判決本旨，應認其上訴未符合具體
    理由之要件。本院審酌上情，認原審判決依被告之自白，並
    斟酌全辯論意旨及調查證據之結果，於判決內已具體說明論
    科之理由，及其憑以認定之證據，客觀上並無何違法或不當
    之處，揆諸前揭說明，本件被告之上訴顯無具體理由，不合
    法定程式，應予駁回，並不經言詞辯論為之。
四、據上論斷，應依刑事訴訟法第三百六十七條前段、第三百七
    十二條，判決如主文。
中    華    民    國    100    年    3    月    10    日
            刑事第三庭    審判長法  官  王  增  瑜
                                法  官  唐  光  義
                                法  官  曾  佩  琦
上列正本證明與原本無異。
本件不得上訴。
                                書記官  陳  玫  伶
中    華    民    國    100    年    3    月    10    日